Config:
  hfst:
    Gen: ../../../src/generator-gt-norm.hfst
    Morph: ../../../src/analyser-gt-norm.hfst
  xerox:
    Gen: ../../../src/generator-gt-norm.xfst
    Morph: ../../../src/analyser-gt-norm.xfst
    App: lookup

Tests:

# todo:
# Proofread the gold standard (below)
# Then: run analyser, then correct. 

  Adjective - luäǯ'ǯ class A1a: # Adjective 'loose' - full paradigm
#    luäǯ'ǯ+A+Pred+Sg: luäǯ'ǯ
    luäǯ'ǯ+A+Pred+Pl: luäǯǯ
    luäǯ'ǯ+A+Attr: luäǯǯas
    luäǯ'ǯ+A+Comp: luäǯǯab
    luäǯ'ǯ+A+Superl: luäǯǯmõs

  Adjective - čueˊǩǩ class A1e: # Adjective 'shallow' - full paradigm
#    čueˊǩǩ+A+Pred+Sg: čueˊǩǩ
    čueˊǩǩ+A+Pred+Pl: čueˊjj
    čueˊǩǩ+A+Attr: čueˊjjes
    čueˊǩǩ+A+Comp: čueˊjjab
    čueˊǩǩ+A+Superl: čueˊjjmõs

  Adjective - kuˊǩǩ class A1e: # Adjective 'long' - full paradigm
#    kuˊǩǩ+A+Pred+Sg: kuˊǩǩ
    kuˊǩǩ+A+Pred+Pl: kuˊǩ
    kuˊǩǩ+A+Attr: kuˊǩes
    kuˊǩǩ+A+Comp: kuˊǩab
    kuˊǩǩ+A+Superl: kuˊǩmõs

  Adjective - čââvas class A4a: # Adjective 'durable' - full paradigm
#    čââvas+A+Pred+Sg: čââvas
#    čââvas+A+Pred+Pl: čââvas
    čââvas+A+Attr: čââpp
    čââvas+A+Comp: čââppsab
    čââvas+A+Superl: čââppsumus

  Adjective - oođâs class A4â: # Adjective 'new' - full paradigm
#    oođâs+A+Pred+Sg: oođâs
#    oođâs+A+Pred+Pl: oođâs
    oođâs+A+Attr: ođđ
    oođâs+A+Comp: ođđsab
    oođâs+A+Superl: ođđsumus

  Adjective - vuäˊmes class A4e: # Adjective 'old' - full paradigm
#    vuäˊmes+A+Pred+Sg: vuäˊm
#    vuäˊmes+A+Pred+Pl: vuäˊmes
    vuäˊmes+A+Attr: vuäˊmm
#    vuäˊmes+A+Comp: vuämmsab
#    vuäˊmes+A+Superl: vuämmsumus

#  Adjective - pâˊsttel class A8: # Adjective 'sharp' - full paradigm
#    pâˊsttel+A+Pred+Sg: pâˊsttel
#    pâˊsttel+A+Pred+Pl: pâˊsttel
#    pâˊsttel+A+Attr: pâˊsttlõs
#    pâˊsttel+A+Comp: pâˊsttlab
#    pâˊsttel+A+Superl: pâˊsttlumus

